臺灣嘉義地方法院刑事判決
111年度訴字第107號
公  訴  人  臺灣嘉義地方檢察署檢察官
被      告  周子申


            賴冠宇


共      同
指定辯護人  本院約聘公設辯護人張家慶  
上列被告等因違反毒品危害防制條例案件，經檢察官提起公訴（
110年度偵字第8555號、110年度偵字第11229號、111年度偵字第
570號），本院判決如下：
    主  文
甲○○犯販賣第三級毒品而混合二種以上之毒品未遂罪，處有期徒
刑貳年。緩刑伍年，緩刑期間付保護管束，並應於本判決確定之
日起壹年內，接受法治教育課程伍場次，及向檢察官指定之政府
機關、政府機構、行政法人、社區或其他符合公益目的之機構或
團體，提供壹佰陸拾小時之義務勞務。
扣案如附表一、二所示之物，均沒收。
乙○○犯意圖販賣而持有第三級毒品罪，處有期徒刑參年拾月。扣
案如附表三所示之物，均沒收。
    事  實
一、甲○○明知4-甲基甲基卡西酮、甲基-N,N-二甲基卡西酮、及
    愷他命均為毒品危害防制條例列管之第三級毒品，不得非法
    販賣、持有，竟基於販賣第三級毒品而混和二種以上毒品以
    營利之犯意，於民國110年8月初某日，在雲林縣四湖鄉某處
    ，利用如附表一所示之行動網路分享器及行動電話，透過通
    訊軟體「WECHAT(下稱微信) 」向真實姓名年籍不詳、暱稱
    「神探狄仁杰」之成年男子，以新臺幣（下同）3萬元之代
    價，販入如附表二編號1至2所示含有混合4-甲基甲基卡西酮
    及甲基-N,N-二甲基卡西酮成分之咖啡包共115包及如附表二
    編號3至5所示之愷他命共3包，並持用如附表一所示之行動
    網路分享器及行動電話，發送「跑腿服務按里程計費：1公
    里1,400，2公里1,900（以上皆指毒品咖啡包），可加購，
    奶瓶1：400，加購大折扣，5送1：2000、10：3000（以上皆
    指咖啡包），一通電話隨傳隨到，歡迎來電（恕不欠款），
    外賣營運中」此隱含有販售毒品意涵之簡訊予不特定多數人
    求售上開毒品。然尚未覓得買家，嗣經警方於110年9月8日
    持本院核發之搜索票前往甲○○當時位於嘉義市○區○○街000巷
    0弄00號之居所執行搜索，並當場扣如附表一、二所示之物
    ，始查悉上情。
二、乙○○明知4-甲基甲基卡西酮均係毒品危害防制條例所規定之
    第三級毒品，不得非法販賣，竟基於意圖販賣而持有第三級
    毒品之犯意，於民國110 年8月初某日，在嘉義市北港交流
    道附近，透過通訊軟體「微信」向暱稱「君」之真實姓名、
    年籍均不詳之成年男子，以每包140元，共計7 萬7千元之價
    格，購入含有如附表三所示第三級毒品成分4-甲基甲基卡西
    酮之毒品咖啡包550包而持有第三級毒品純質淨重5公克以上
    ，欲伺機販賣予不特定人，藉此方式賺取價差牟利。然未及
    賣出前，即經警據報循線追查，於110 年9 月8 日，持本院
    核發之搜索票至其位於嘉義市○區○○路000 號3 樓之3 租屋
    處內實施搜索，扣得如附表三所示之物（剩餘520包），始
    查悉上情。
三、案經嘉義縣警察局移送臺灣嘉義地方檢察署檢察官偵查起訴
    。
    理  由
一、證據能力部分：
    本判決下列認定事實所引用之所有供述證據，均經依法踐行
    調查證據程序，檢察官、被告、辯護人對本判決所引用被告
    以外之人於審判外之言詞或書面陳述均同意有證據能力（見
    本院卷第74至76、97至98頁），且迄於本院言詞辯論終結前
    均未表示異議，而該等證據之取得並無違法情形，且與本件
    待證事實具有關連性，核無證明力明顯過低之事由，本院審
    酌各該證據作成時之情況，並無不當之情形，認以之作為證
    據應屬適當，爰依刑事訴訟法第159 條之5 規定，認有證據
    能力。其餘資以認定本案犯罪事實之非供述證據（詳後述）
    ，亦查無違反法定程序取得之情形，依刑事訴訟法第158 條
    之4 反面解釋，應具證據能力。
二、認定犯罪事實所憑之證據及理由：
  ㈠被告甲○○部分：
    上揭事實欄一所示事實，業據被告甲○○於警詢、偵查及本院
    準備程序、審理中均坦承不諱（見嘉縣警刑偵一第00000000
    0號卷第1至7頁，110年度偵字第8555號卷第9至15、147至14
    9頁，本院卷第95至96、131、135、139頁），並有本院110
    年度聲搜字第544號搜索票、嘉義縣警察局刑事警察大隊搜
    索扣押筆錄、扣押物品目錄表、扣押物品收據、嘉義縣警察
    局扣押物品清單、扣案物品照片、手機通訊軟體擷圖照片（
    見嘉縣警刑偵○0000000000號卷第9至21頁，110年度偵字第8
    555號卷第25至45、173至175頁，110偵570號卷第29至45頁
    ）各1份、臺灣嘉義地方檢察署扣押物品清單、本院贓證物
    品保管單（見本院卷第11至12、17頁）1份存卷可查。而扣
    案如附表二編號1至5之褐色粉末91包、黃色塊狀物24包、白
    色結晶3包，經送檢驗結果分別含有第三級毒品4-甲基甲基
    卡西酮、甲基-N,N-二甲基卡西酮、及愷他命成分，其中如
    附表二編號1、2所示均含有混合4-甲基甲基卡西酮、甲基-N
    ,N-二甲基卡西酮成分，且該二種成分之總純質淨重共達26.
    09公克（計算式：22.22+3.87=26.09公克）乙節，亦有內政
    部警政署刑事警察局110年10月29日刑鑑字第1108009781 號
    鑑定書（見嘉縣警刑偵○0000000000號卷第27至28頁）、高
    雄市立凱旋醫院110年11月1日高市凱醫驗字第69916號濫用
    藥物成品檢驗鑑定書（見嘉縣警刑偵○0000000000號卷第29
    頁、110年度偵字第8555號卷第171頁、110年度偵字第570號
    卷第27頁）各1份附卷，及有扣案如附表一至二所示之物可
    資佐證。足認被告甲○○之任意性自白與事實相符，應堪採信
    。
  ㈡被告乙○○部分：
    訊據被告乙○○固坦承持有附表編號三所示第三級毒品4-甲基
    甲基卡西酮之事實，惟矢口否認有何意圖販賣而持有第三級
    毒品，辯稱：我沒有販賣意圖，買回來只是要自己施用，承
    認持有第三級毒品純質淨重逾5公克以上云云。辯護人亦為
    被告辯護稱：被告乙○○僅為了自己施用毒品方購入本案毒品
    咖啡包而持有，並無意圖營利而販賣毒品之意思等語。經查
    ：
  ⒈被告乙○○有於上揭事實欄二所示時間、地點取得含有如附表
    三所示之毒品咖啡包550包，並置於嘉義市○區○○路000 號3
    樓之3租屋處，經警持搜索票於該址扣得剩餘如附表三所示
    之毒品咖啡包520包等事實，為被告乙○○於警詢、偵查及本
    院審理中供承或不爭執在卷，復有本院110年度聲搜字第544
    號搜索票（見嘉縣警刑偵○0000000000號卷第13頁、110偵85
    55號卷第75頁）、嘉義縣警察局刑事警察大隊搜索扣押筆錄
    、扣押物品目錄表、扣押物品收據（見嘉縣警刑偵○0000000
    000號卷第15至23頁、110偵8555號卷第77至87頁）、嘉義縣
    警察局扣押物品清單（見110偵8555號卷第179至180頁、110
    偵11229號卷第29至31頁）、扣案物品照片（見110偵11229
    號卷第33至35頁）各1份存卷可查。而扣案如附表三所示之
    淡褐色粉末520包，經送檢驗結果含有第三級毒品4-甲基甲
    基卡西酮成分，且總純質淨重共達約68.62公克乙節，亦有
    內政部警政署刑事警察局110年10月29日刑鑑字第110800977
    5號鑑定書（見嘉縣警刑偵一字第1100057923號卷第41至42
    頁）1份在卷可查。此部分事實，堪以認定。
  ⒉被告乙○○固以上開情詞置辯，惟被告乙○○於警詢、偵查及本
    院審理中均供承當初購入之毒品咖啡包係550包，而本案警
    方當時搜索時僅有520包，就其中差額之30包部分，被告乙○
    ○於警詢時稱：因為毒品咖啡包破了，所以在搜索當日5天前
    將30包衝入馬桶中云云（見嘉縣警刑偵一字第1100057923號
    卷第6頁）；於偵查中改供承：剩下30包係吃掉了云云（見1
    10 年度偵字第8555號卷第145頁）；於本院準備程序中又改
    供承：檢查發現有30包破掉了，就倒在租屋處的馬桶裡，偵
    查當時會說係吃掉了，係因為律師跟我說「如果我說破掉倒
    在馬桶，太不合理」，所以我那時才這樣說，但實際上我真
    的把30包倒在我馬桶，破掉的已經很黏，沒有辦法使用，今
    天開庭想說不要騙，30包倒掉就倒掉云云（見本院卷第71至
    72頁），其前後供述已有不一，難以盡信。若該30包毒品咖
    啡包確如其警詢所述均倒入馬桶中，何以在偵查中，經律師
    質疑時，即更異前詞，改辯稱以係自己使用完畢之不實陳述
    ？且參以被告乙○○自承當時無業，經濟來源由家中接濟，且
    家人均不知悉其有購買該些毒品及施用毒品之習慣（見嘉縣
    警刑偵一字第1100057923號卷第4頁，本院卷第72頁），顯
    見其經濟困窘，何以有資力能以超過一般國民平均所得之7
    萬7千元購入高達550包之毒品咖啡包，僅為滿足己身施用毒
    品之需求？因其家人均不知悉其有使用毒品之習慣，遑論係
    家人提供金錢供其購入以解毒癮，又附表三所示毒品數量甚
    多，以目前政府對毒品查緝甚嚴，毒品物稀價昂之情形，一
    般毒品成癮之人，僅在毒癮發作之際，衡量經濟狀況，購買
    少量解癮，避免囤藏過多毒品而增加遭查獲之風險，亦不會
    將賴以為生由家人所提供之經濟來源投入購買大量毒品，而
    徒增自己經濟上之困境，是被告乙○○購入大量毒品之理由及
    數量，均與常情不符，已啟人疑竇。況被告自承一日使用毒
    品咖啡包之習慣為4至5包（見本院卷第147頁），參以毒品
    咖啡包之施用方式本為加水溶解後飲用，外包裝縱有破損致
    粉末受潮，亦可直接加水後飲用，何需將受潮高達30包之毒
    品咖啡包全數丟棄？且觀諸扣案之毒品咖啡包，均係以封口
    機加以密封，包裝均為完整且密合，若有高達30包之毒品咖
    啡包破損，理應早在購入當時即可發現，何以遲於警方搜索
    前5日突然發覺？又若有所破損，大可逕自丟棄在一般垃圾
    桶即可，何需特地將粉末倒入馬桶沖掉，再另外將外包裝丟
    棄而多此一舉？假若，購入當時外包裝均完好無缺，則亦難
    以想像外包裝會突然在購入後破損？又一般毒品咖啡包之使
    用習慣，係以一包為使用單位，毒癮較大者，才有一次使用
    數包以上，罕見有將咖啡包予以秤重而分裝使用之情形，且
    被告乙○○自承不知悉一包咖啡包之重量為何，則何來會有取
    用0.3至0.5公克不等重量予以施用之習慣可言？且若如被告
    乙○○所述係因大量買才便宜，且每日需施用4至5包，足見其
    有長期施用之習慣，何以在110年8月初大量購入後，迄至同
    年9月8日為警查獲當時，長達1個月均未施用毒品？被告乙○
    ○上開所辯，在在與常情有違，令人生疑。
  ⒊本案查獲被告乙○○所持有之毒品咖啡包共520包，驗前總純質
    淨重高達68.62公克乙節，業如上述，本院審酌政府相關治
    安機關查緝毒品甚嚴，況毒品取得不易且屬違法，物稀價昂
    並具有極易受潮變質、保存不易之特性，是以單純施用毒品
    者通常僅購買少量可供短期施用之毒品，待用罄時再行購入
    ，除可避免毒品變質無法施用外，亦可避免無端持有毒品而
    遭警查緝之風險及防止遭警查獲沒收毒品之損失，此乃一般
    毒品施用者之常態。茲依被告所述單次施用份量加以估算，
    本案查扣毒品數量當非被告或一般個人短期內所能施用完畢
    ，被告卻一次販入超出自身施用所需份量一百多倍，且就短
    少之毒品咖啡包去向所辯，亦與常情有悖，是被告上開所辯
    ，顯係臨訟卸責之詞，要無可採。況此案並非為警執行路上
    臨檢時查獲，而係經檢察官向本院聲請搜索票後，前往執行
    搜索而查獲，顯見被告持有毒品咖啡包乙事已遭檢舉或有犯
    罪跡證而遭調查。綜合上開事證，足徵被告於購入扣案之毒
    品咖啡包之初，主觀上應存有販賣之意圖，而非單純供己施
    用無訛。
  ⒋另從商業交易原理與一般社會觀念而言，販賣行為在通常情
    形下，仍係以牟取利益為其活動之主要誘因與目的，又販賣
    毒品咖啡包乃違法行為，刑責甚重，政府機關又查緝甚嚴，
    自非可公然為之，且有其獨特之販售路線及管道，亦無公定
    之價格，復可任意增減其分裝之數量，而每次買賣之價量，
    亦可能隨時依市場貨源之供需情形、交易雙方之關係深淺、
    資力、對行情之認知、查緝是否嚴緊，及購買者被查獲時供
    述購買對象之可能性風險評估等諸般事由，而異其標準，非
    可一概而論，如非屬其感情深厚無可計較之親朋好友或係圖
    以交付毒品予他人而欲自他方換取非財物及無法以金錢折算
    之利益者外，衡情行為人均可因賺取價差而牟得利益，否則
    即無甘冒被查獲追訴重刑之風險而販賣毒品之必要。參以被
    告自承無業、經濟來源靠家人之經濟狀況，實無必要一次購
    入高達500包之毒品咖啡包供己施用，益徵被告購入扣案之
    毒品咖啡包，係為伺機賣出賺取價差以營利無誤。是以，被
    告係基於意圖販賣以營利，購入毒品咖啡包而持有之等事實
    ，即堪認定。
  ㈢綜上，本件事證明確，被告二人犯行洵堪認定，應依法論科
    。  
三、論罪科刑：
  ㈠按行為人意圖營利而購入毒品，其主觀上雖認知係為銷售營
    利，客觀上並有購入毒品之行為，惟仍須對外銷售，始為販
    賣行為之具體實現。而對不特定人或特定多數人行銷，進行
    宣傳、廣告，以招攬買主之情形（例如在網路上或通訊軟體
    「LINE」群組，發布銷售毒品之訊息以求售），因銷售毒品
    之型態日新月異，尤以現今網際網路發達，透過電子媒體或
    網路方式宣傳販毒之訊息，使毒品之散布更為迅速，依一般
    社會通念，其惡性已對於販賣毒品罪所要保護整體國民身心
    健康之法益，形成直接危險，應認已開始實行足以與販賣毒
    品罪構成要件之實現具有必要關聯性之行為，而達著手販賣
    階段（最高法院109年度台上大字第4861號裁定意旨參照）
    。本案被告甲○○基於營利意圖而購入附表二所示之咖啡包及
    愷他命，並使用手機傳送隱含有販售毒品意涵之簡訊予不特
    定對象以招攬買主，自已屬著手販賣毒品行為。
  ㈡核被告甲○○所為，係犯毒品危害防制條例第9條第3項、第4條
    第6項、第3項之販賣第三級毒品而混合二種以上之毒品未遂
    罪；被告乙○○所為，係犯毒品危害防制條例第5條第3項之意
    圖販賣而持有第三級毒品罪。公訴意旨認被告甲○○涉犯毒品
    危害防制條例第5條第3項之意圖販賣而持有第三級毒品罪嫌
    ，且未論以犯毒品危害防制條例第9條第3項之意圖販賣而持
    有混合二種以上毒品罪，容有未合，惟因二者基本社會事實
    同一，並經本院當庭告知變更後之前開罪名（見本院卷第94
    至95、130至131頁），無礙其防禦權，爰依法變更起訴法條
    。
  ㈢被告甲○○販賣前持有第三級毒品純質淨重超過5公克之低度行
    為，應為販賣之高度行為所吸收，不另論罪。被告乙○○持有
    第三級毒品純質淨重5公克以上之低度行為，為該意圖販賣
    而持有之高度行為所吸收，不另論罪。
  ㈣刑之加重事由：
    被告甲○○販賣第三級毒品而混合二種以上之毒品，應依毒品
    危害防制條例第9條第3項之規定，除適用其中最高級別即販
    賣第三級毒品之法定刑外，並依法加重其刑。
  ㈤刑之減輕事由：
  ⒈被告甲○○雖已著手販賣第三級毒品行為，惟尚未覓得買主而
    不遂，為未遂犯，本院考量被告之行為實際上並未造成毒品
    擴散之實害結果，可罰性較低，爰依刑法第25條第2項之規
    定，予以減輕其刑，並依法先加後減之。
  ⒉毒品危害防制條例第17條第2項規定：「犯第4條至第8條之罪
    於偵查及歷次審判中均自白者，減輕其刑」。查被告甲○○就
    上開犯行，於偵查及審判中均自白犯罪，應依毒品危害防制
    條例第17條第2項規定減輕其刑，並依法先加後遞減之。
  ㈥爰以行為人之責任為基礎，審酌被告二人無視法律禁令，明
    知毒品氾濫可能造成社會隱憂，為貪圖不法利益，竟為上開
    販賣第三級毒品犯行，造成毒品流通之潛在危險性，且販賣
    毒品為政府戮力查緝之罪，該等毒品均嚴重戕害國人身體健
    康，對於社會治安之潛在危害不容輕縱，所為殊值非難，惟
    念被告甲○○犯後終能坦承犯行，知所悔悟，且非販賣毒品大
    盤或中盤商，毒品數量較諸販毒集團亦屬零星小額，對社會
    造成之不良影響尚非最鉅，且本案尚未販賣成功、購入毒品
    金額及數量非高；而被告乙○○犯後飾詞否認，未見悔意，購
    入毒品數量高達550包，情節非輕等情節，暨考量被告甲○○
    自述教育程度為高職肄業，未婚，在品祥工程行從事矽力康
    工作，日薪1,400元，與母親同住，身體沒有重大或罕見疾
    病；被告乙○○自述教育程度為高職肄業，未婚，目前無業，
    經濟來源由父母每月提供6、7千元之生活費，與父母親、祖
    父母同住，沒有重大或罕見疾病之家庭生活經濟狀況等一切
    情狀，量處如主文所示之刑，以示懲儆。
  ㈦末按刑罰之功能除制裁外，更寓有教育、感化之目的，使誤
    入歧途者能復歸社會，並避免再犯之預防功態，最終目的在
    教化，而非重在懲罰。查被告甲○○行為時年僅20歲，前未曾
    因犯罪受刑之宣告，有臺灣高等法院被告前案紀錄表在卷可
    參，本案係初犯，顯因年少一時失慮，致罹刑章，於警詢、
    偵查及本院審理時，均坦承犯行，尚能知所悔悟，經此偵、
    審教訓，應知警惕而無再犯之虞，本院認其所受宣告之刑，
    以暫不執行為適當，爰依刑法第74條第1項第1款規定，併諭
    知緩刑5年。惟審酌被告甲○○本案販賣第三級毒品而混合二
    種以上之毒品未遂情節，為督促被告甲○○自我警惕，尊重法
    規範秩序，避免再有偏差行為，本院認為除緩刑之宣告外，
    尚有採取預防再犯之措施，以確實輔導改過、避免再犯，爰
    併依刑法第74條第2項第8款規定，諭知被告甲○○應於本判決
    確定之日起1年內，完成法治教育課程5場次。並依同條項第
    5款規定，併命被告應於緩刑期內，向指定之政府機關、政
    府機構、行政法人、社區或其他符合公益目的之機構或團體
    ，提供160小時之義務勞務，同時依刑法第93條第1項第2款
    之規定，諭知於緩刑期間付保護管束。倘被告甲○○於本案緩
    刑期間，違反上開所定負擔情節重大，足認原宣告之緩刑難
    收其預期效果，而有執行刑罰之必要，依刑法第75條之1第1
    項第4款規定，得撤銷其緩刑之宣告，併予敘明。
四、沒收部分：
  ㈠按違禁物，不問屬於犯罪行為人與否，沒收之，刑法第38條
    第1項定有明文。又又毒品危害防制條例第18條第1項後段規
    定查獲之第三、四級毒品，無正當理由而擅自持有者，沒入
    銷燬之；此應沒入銷燬之毒品，專指查獲施用或持有（未成
    罪）之第三、四級毒品而言；倘屬同條例相關法條明文規定
     處罰之犯罪行為，即非該條項應依行政程序沒入銷燬之範
    圍 ；再同條例對於查獲之製造、運輸、販賣、意圖販賣而
    持有 、以非法方法使人施用、引誘他人施用及轉讓、持有
    一定數 量以上第三、四級毒品之沒收，並無特別規定，如
    其行為已 構成犯罪，則該毒品即屬不受法律保護之違禁物
    ，應回歸刑 法之適用，依刑法第38條第1項之規定沒收之（
    最高法院109年度台上字第1301號判決意旨參照）。扣案如
    附表二、三所示之物，經鑑驗結果，分別含有驗出第三級毒
    品4-甲基甲基卡西酮、甲基-N,N-二甲基卡西酮及愷他命成
    分，詳如前述，堪認確均屬第三級毒品無訛，均屬違禁物，
    即揭應依上開刑法規定沒收之。至包裝上開毒品所用之包裝
    袋，未與毒品完全析離，而因均與其內之毒品難以析離，應
    與所盛裝之第三級毒品一體視為違禁物而併予沒收，另上開
    第三級毒品經送驗鑑耗部分，業已滅失，自無庸宣告沒收，
    附此敘明。
  ㈡按犯毒品危害防制條例第4條之罪者，其供犯罪所用之物，不
    問屬於犯罪行為人與否，均沒收之，同條例第19條第1項定
    有明文。查扣案如附表二編號1、2所示之行動網路分享器1
    台及行動電話3支，均為被告甲○○向毒品上游聯絡購毒、發
    送販售毒品簡訊使用，業據被告甲○○供承在卷（見本院卷第
    135頁），均為供被告甲○○犯販賣第三級毒品罪所用之物，
    不問屬於被告與否，均應依毒品危害防制條例第19條第1項
    之規定宣告沒收。
據上論斷，應依刑事訴訟法第299條第1項前段，判決如主文（依
裁判簡化原則，僅記載程序法條）。
本案經檢察官侯德人提起公訴，檢察官陳則銘到庭執行職務。
中　　華　　民　　國　　111 　年　　8 　　月　　23　　日
                  刑事第二庭  審判長法  官  林正雄
                                    法  官  王品惠
                                    法　官　黃美綾
以上正本證明與原本無異。
如不服本判決應於收受判決後20日內向本院提出上訴書狀，並應敘述具體理由；其未敘述上訴理由者，應於上訴期間屆滿後20日內向本院補提理由書（均須按他造當事人之人數附繕本）「切勿逕送上級法院」。　　　　　　　　　　　　　
中　　華　　民　　國　　111 　年　　8 　　月　　23　　日
                                    書記官  張宇安
附錄本案論罪科刑法條：
毒品危害防制條例第4條 
製造、運輸、販賣第一級毒品者，處死刑或無期徒刑；處無期徒
刑者，得併科新臺幣三千萬元以下罰金。
製造、運輸、販賣第二級毒品者，處無期徒刑或十年以上有期徒
刑，得併科新臺幣一千五百萬元以下罰金。
製造、運輸、販賣第三級毒品者，處七年以上有期徒刑，得併科
新臺幣一千萬元以下罰金。
製造、運輸、販賣第四級毒品者，處五年以上十二年以下有期徒
刑，得併科新臺幣五百萬元以下罰金。
製造、運輸、販賣專供製造或施用毒品之器具者，處一年以上七
年以下有期徒刑，得併科新臺幣一百五十萬元以下罰金。
前五項之未遂犯罰之。
毒品危害防制條例第5條
意圖販賣而持有第一級毒品者，處無期徒刑或十年以上有期徒刑
，得併科新臺幣七百萬元以下罰金。
意圖販賣而持有第二級毒品者，處五年以上有期徒刑，得併科新
臺幣五百萬元以下罰金。
意圖販賣而持有第三級毒品者，處三年以上十年以下有期徒刑，
得併科新臺幣三百萬元以下罰金。
意圖販賣而持有第四級毒品或專供製造、施用毒品之器具者，處
一年以上七年以下有期徒刑，得併科新臺幣一百萬元以下罰金。
毒品危害防制條例第9條
成年人對未成年人販賣毒品或犯前三條之罪者，依各該條項規定
加重其刑至二分之一。
明知為懷胎婦女而對之販賣毒品或犯前三條之罪者，亦同。
犯前五條之罪而混合二種以上之毒品者，適用其中最高級別毒品
之法定刑，並加重其刑至二分之一。
附表一：供犯罪所用之扣案物品部分
編號 名稱及數量 備註 1 TP LINK行動網路分享器1台 為被告甲○○所有，供其犯本案犯罪事實一㈠所用之物，應依毒品危害防制條例第19條第1項之規定宣告沒收。 2 行動電話（Iphone牌）3支 同上。 
附表二：（即被告甲○○扣案毒品部分）
編號 名稱及數量 備註 1 第三級毒品4-甲基甲基卡西酮、甲基-N,N-二甲基卡西酮91包（含白色包裝袋91只，褐色粉末） ⒈共91包，予以編號A1至A91，驗前總毛重642.11公克（包裝總重約86.45公克），驗前總淨重約555.66公克。 ⒉隨機抽取編號A61鑑定，淨重4.02公克，取1.47公克鑑定用罄，餘2.55公克。檢出第三級毒品4-甲基甲基卡西酮(4-methylmethcathinone、Mephedrone、4-MMC)及微量第三級毒品甲基-N,N-二甲基卡西酮(Methyl-N,N-Dimethylcathinone)等成分，其中4-甲基甲基卡西酮純度約4 %。 ⒊依據抽測純度值，推估編號A1至A91均含4-甲基甲基卡西酮之驗前總純質淨重約22.22公克。 ⒋證據出處：內政部警政署刑事警察局110年10月29日刑鑑字第1108009781號鑑定書（見嘉縣警刑偵一字第0000000009號卷第27至28頁）。 2 第三級毒品甲基-N,N-二甲基卡西酮24包（含紅色包裝袋24只，黃色塊狀物） ⒈共24包，予以編號B1至B24，驗前總毛重131.51公克(包裝總重約34.56公克），驗前總淨重約96.95公克。 ⒉隨機抽取編號B24鑑定，淨重5.10公克，取1.59公克鑑定用罄，餘3.51公克。檢出第三級毒品甲基-N,N-二甲基卡西酮(Methyl-N,N-Dimethylcathinone)成分，純度約4 %。 ⒊依據抽測純度值，推估編號B1至B24均含甲基-N,N-二甲基卡西酮之驗前總純質淨重約3.87公克。 ⒋證據出處：內政部警政署刑事警察局110年10月29日刑鑑字第1108009781號鑑定書（見嘉縣警刑偵一字第0000000009號卷第27至28頁）。 3 第三級毒品愷他命1包（含包裝袋1只，白色結晶） ⒈檢體編號：B00000000，檢驗前淨重2.791公克、檢驗後淨重2.773公克，檢出愷他命(Ketamine)成分，純度約90.40%，檢驗前總純質淨重約2.523公克。 ⒉證據出處：高雄市立凱旋醫院110年11月1日高市凱醫驗字第69916號濫用藥物成品檢驗鑑定書（見嘉縣警刑偵一字第0000000009號卷第29頁）。 4 第三級毒品愷他命1包（含包裝袋1只，白色結晶） ⒈檢體編號：B00000000，檢驗前淨重6.574公克、檢驗後淨重6.556公克，檢出愷他命(Ketamine)成分，純度約92.50%，檢驗前總純質淨重約6.081公克。 ⒉證據出處：高雄市立凱旋醫院110年11月1日高市凱醫驗字第69916號濫用藥物成品檢驗鑑定書（見嘉縣警刑偵一字第0000000009號卷第29頁）。 5 第三級毒品愷他命1包（含包裝袋1只，白色結晶） ⒈檢體編號：B00000000，檢驗前淨重0.213公克、檢驗後淨重0.194公克，檢出愷他命(Ketamine)成分，純度約74.88%，檢驗前總純質淨重約0.160公克。 ⒉證據出處：高雄市立凱旋醫院110年11月1日高市凱醫驗字第69916號濫用藥物成品檢驗鑑定書（見嘉縣警刑偵一字第0000000009號卷第29頁）。 
附表三：（即被告乙○○扣案毒品部分）
編號 名稱及數量 備註 １ 第三級毒品4-甲基甲基卡西酮520包（含白色包裝袋520只，淡褐色粉末） ⒈共520包，予以編號編號1至520，驗前總毛重重3961.75公克（包裝總重約530.40公克），驗前總淨重約3431.35 公克。 ⒉隨機抽取編號244鑑定，淨重9.25公克，取1.65公克鑑定用罄，餘7.60公克。檢出第三級毒品4-甲基甲基卡西酮(4-methylmethcathinone、Mephedrone、4-MMC)成分，純度約2%。 ⒊依據抽測純度值，推估編號1至520均含4-甲基甲基卡西酮之驗前總純質淨重約68.62公克。 ⒋證據出處：內政部警政署刑事警察局110年10月29日刑鑑字第1108009775號鑑定書（見嘉縣警刑偵一字第1100057923號卷第41至42頁）。 
如不服本判決，應於判決送達後20日內，向本院提出上訴狀。